臺灣高等法院臺中分院刑事判決　　 100年度交上易字第1386號
上　訴　人
即　被　告　廖子豪
上列上訴人因過失傷害案件，不服臺灣臺中地方法院100年度交
易字第501號中華民國100年8月24日第一審判決（起訴案號：臺
灣臺中地方法院檢察署100年度偵字第11057號），提起上訴，本
院判決如下：
    主  文
上訴駁回。
    理  由
一、按依刑事訴訟法第350條、第361條、第362條、第367條規定
    ，不服地方法院之第一審判決而上訴者，須提出上訴書狀，
    並應敘述具體理由，為上訴必備之程式；其所提出之書狀未
    敘述上訴理由，或僅曾以言詞陳述上訴理由者，均應於上訴
    期間屆滿後20日內補提理由書於第一審法院。第一審法院經
    形式審查，認逾期未補提上訴理由者，應定期間先命補正；
    逾期未補正者，為上訴不合法律上之程式，應以裁定駁回。
    倘已提出上訴理由，但所提非屬具體理由者，或已上訴但未
    提上訴理由，經審判長定期間補正仍未補正者，則應由第二
    審法院以上訴不合法律上之程式，判決駁回。而所謂具體理
    由，必係依據卷內既有訴訟資料或提出新事證，指摘或表明
    第一審判決有何採證認事、用法或量刑等足以影響判決本旨
    之不當或違法，而構成應予撤銷之具體事由，始克當之（例
    如：依憑證據法則具體指出所採證據何以不具證據能力，或
    依憑卷證資料，明確指出所為證據證明力之判斷如何違背經
    驗、論理法則）；倘僅泛言原判決認定事實錯誤、違背法令
    、量刑失之過重或輕縱，而未依上揭意旨指出具體事由，或
    形式上雖已指出具體事由，然該事由縱使屬實，亦不足以認
    為原判決有何不當或違法者（例如：對不具有調查必要性之
    證據，法院未依聲請調查亦未說明理由，或援用證據不當，
    但除去該證據仍應為同一事實之認定），皆難謂係具體理由
    ，俾與第二審上訴制度旨在請求第二審法院撤銷、變更第一
    審不當或違法之判決，以實現個案救濟之立法目的相契合，
    並節制濫行上訴（最高法院97年度台上字第892號刑事判決
    意旨參照）。
二、本件上訴人即被告廖子豪（以下簡稱被告）於民國100年9月
    2日，具狀向原審法院提出上訴，核其記載之上訴理由略為
    ：(一)被告並非不願賠償，被告願意於保險公司賠償金外，再
    私人賠償新台幣2萬元，但對方不接受。(二)被告前無前科紀
    錄，而雙方主要係針對車輛損壞賠償部分，未能取得共識
    ，並非被告毫無和解意願，因此被判刑，尚有無辜。(三)此次
    判決處拘役50日，如易科罰金以新台幣1000元折算1日，也
    要新台幣5萬元，對剛出社會之被告而言，負擔甚大。為此
    懇請從輕量處云云。
三、本院查：
(一)、被告因不服上開臺灣臺中地方法院之第一審判決，而於前述
    時間具狀敘明理由向原審法院提起上訴，則依刑事訴訟法第
    361條第2項之規定、該條項立法修正理由及上開最高法院判
    決意旨，被告倘已提出上訴理由，但所提非屬具體理由者，
    即應由第二審法院以上訴不合法律上之程式，以判決駁回之
    ；且上訴理由之具體與否係屬第二審法院審查範圍，不在命
    補正之列（參見法院辦理刑事訴訟案件應行注意事項第162
    點）。
(二)、經核上開被告所提之上訴理由，要非屬所謂之具體理由（即
    必須依據卷內既有訴訟資料或提出新事證，具體指摘或表明
    第一審判決有何採證認事、用法或量刑等足以影響判決本旨
    之不當或違法，而構成應予撤銷之具體事由，始克當之【例
    如：依憑證據法則具體指出所採證據何以不具證據能力，或
    依憑卷證資料，明確指出所為證據證明力之判斷如何違背經
    驗、論理法則】，最高法院97年度臺上字第892號判決意旨
    參見）。而且，被告在原審100年8月10日準備程序、簡式審
    判程序，本即為全部認罪之陳述，復表明無證據調查（見原
    審卷第24頁背面、27頁及其背面），有原審準備程序、審判
    筆錄可稽。
(三)、被告雖以前開有和解意願等理由，指摘原審判決不當，然被
    告所犯如原審判決書所認定之犯罪事實（見原審判決書第1
    頁所載），業經原審依憑卷內證據，敘明認定事實及得心證
    之理由，並已說明被告與告訴人未能達成和解，及被告之和
    解意願、作為，為量刑參酌之情狀（詳見原審判決書第1、2
    頁），其認定事實、量刑所依憑之證據、理由，復未違反經
    驗法則、論理法則。是被告此部分上訴理由，並非本於案內
    具體之卷證資料，或提出其他新事證，以指摘或表明第一審
    判決有何採證認事、用法或量刑等足以影響判決本旨之不當
    或違法，而可構成應予撤銷之具體事由。
(四)、按刑事審判旨在實現刑罰權之分配的正義，故法院對有罪被
    告之科刑，應符合罪刑相當之原則，使輕重得宜，罰當其罪
    ，以契合社會之法律感情，此所以刑法第57條明定科刑時應
    審酌一切情狀，尤應注意該條所列10款事項以為科刑輕重之
    標準，俾使法院就個案之量刑，能斟酌至當。而量刑輕重係
    屬事實審法院得依職權自由裁量之事項，苟已斟酌刑法第57
    條各款所列情狀而未逾越法定刑度，不得遽指為違法（最高
    法院72年度台上字第6696號判例要旨參照）。被告雖另以原
    審量刑過重等前詞為上訴理由，然查，原判決就被告所為量
    刑，已詳細敘述其量刑理由（見原審判決書第2頁），原審
    在法定刑範圍內科處刑罰，其所為量刑職權之行使，核無不
    合。被告此部分上訴理由，亦未依據卷內既有訴訟資料或提
    出新事證，指摘或表明第一審判決有何採證認事、用法或量
    刑等足以影響判決本旨之不當或違法，而構成應予撤銷之具
    體事由。
四、綜上所述，被告之上訴理由既非前開說明所謂之具體理由，
    則揆諸前開最高法院判決之意旨，及依「程序優先於實體」
    之刑事訴訟法原則，本件上訴即不合法定上訴程式，而應予
    駁回，並不經言詞辯論為之。
據上論斷，應依刑事訴訟法第367條前段、第372條，判決如主文
。
中    華    民    國   100    年    10    月    27    日
            刑事第九庭    審判長法  官  江  德  千
                                法  官  莊  深  淵
                                法  官  陳  宏  卿
以上正本證明與原本無異。
不得上訴。
                                書記官  林  振  甫
中    華    民    國   100    年    10    月    27    日